# 股份支付确认

提问人：PIL 时间：2016-02-02 16:03:10
A公司本年 5 月引入外部增资者，入股价格 100 元每股，之后 6 月设立员工持股平台，以每股一元的价格转让公司10%股权给员工持股平台，以标的公司在新三板挂牌之日为基准，有限合伙人在标的公司及其下属子公司、分公司工作超过 1 年（含 1 年）后方可转让其所持有限合伙企业财产份额，且有限合伙人每年转让其所持有限合伙企业财产份额，不得超过其所持有限合伙企业财产份额的20%（类似于一次授予、分期解锁的限制性股票激励计划），截止2015.12.31，公司尚未挂牌，请问本期需要确认因内外部入股价格差额引起的股份支付吗？还是在下期企业挂牌新三板后以挂牌时点为基准日再开始分摊？

回答人：chenyiwei
虽然现在尚未挂牌，但应当基于对挂牌时间的预期，合理确定本次股份支付中各批次的等待期时间长度，将股份支付费用在各批次的等待期内分摊。因为当前期间也在等待期内，所以当前期间也应当确认股份支付费用。